臺灣臺北地方法院民事判決
　　　　　　　　　　　　　　　　  111年度北簡字第9514號
原      告  明台產物保險股份有限公司台北分公司

法定代理人  陳俊傑  
訴訟代理人  徐郁翔  
被      告  吳中滸  


上列當事人間請求侵權行為損害賠償(交通)事件，本院於民國11
1年8月15日言詞辯論終結，判決如下：
    主      文
被告應給付原告新臺幣壹拾陸萬陸仟玖佰捌拾陸元，及自民國一
一一年五月七日起至清償日止，按週年利率百分之五計算之利息
。
訴訟費用由被告負擔。
本判決得假執行。但被告以新臺幣壹拾陸萬陸仟玖佰捌拾陸元為
原告預供擔保，得免為假執行。
    事實及理由
壹、程序方面：
一、按因侵權行為涉訟者，得由行為地之法院管轄。民事訴訟法
    第15條第1項定有明文。查本件侵權行為地為臺北市○○區○道
    ○號北向24公里200公尺輔助內側車道，依上開規定，本院自
    有管轄權。
二、被告經合法通知，未於言詞辯論期日到場，核無民事訴訟法
    第386條所列各款情形，爰依原告聲請， 由其一造辯論而為
    判決。
貳、實體方面：
一、原告起訴主張：訴外人林子翔於民國110年10月23日13時25
    分許駕駛訴外人林逞所有、由原告承保之車牌號碼000－0000
    號自用小客車（下稱系爭A車），行經臺北市○○區○道○號北
    向24公里200公尺輔助內側車道時，適有被告駕駛車牌號碼0
    000－00號自用小客車（下稱系爭B車），因未保持行車安全
    距離而撞擊系爭A車，致系爭A車受損，原告因而支出修復費
    用新臺幣（下同）27萬9,818元（包含鈑金4萬1,888元、烤
    漆3萬7,530元及零件20萬0,400元），而上開修復費用經折
    舊後，被告尚應賠償原告16萬6,986元，爰依民法侵權行為
    及保險法第53條第1項規定提起本件訴訟等語。並聲明：被
    告應給付16萬6,986元，及自起訴狀繕本送達翌日起至清償
    日止，按週年利率5%計算之利息。
二、被告未於言詞辯論期日到場，亦未提出書狀，作何聲明或陳
    述。
三、經查，原告主張之上開事實，業據提出汽車險理賠申請書、
    理算報告書-理算計算書、國道公路警察局道路交通事故當
    事人登記聯單、初步分析研判表、道路交通事故現場圖、行
    車執照、駕駛執照、電子發票證明聯、估價單及車損照片等
    件為證（見本院卷第15至47頁），核屬相符，並有本院職權
    調閱本件車禍肇事案相關資料在卷可稽（見本院卷第57至79
    頁），而被告已於相當時期受合法通知，未於言詞辯論期日
    到場，亦未提出任何書狀爭執，依民事訴訟法第280條第3項
    準用第1項規定視同自認，自堪信原告上開主張為真實。
四、得心證之理由：
    按因故意或過失，不法侵害他人之權利者，負損害賠償責任
    。汽車、機車或其他非依軌道行駛之動力車輛，在使用中加
    損害於他人者，駕駛人應賠償因此所生之損害。被保險人因
    保險人應負保險責任之損失發生，而對於第三人有損失賠償
    請求權者，保險人得於給付賠償金額後，代位行使被保險人
    對於第三人之請求權。但其所請求之數額，以不逾賠償金額
    為限。民法第184條第1項前段、第191條之2及保險法第53條
    第1項規定分別定有明文。本件被告駕駛系爭B車因未保持行
    車安全距離而撞擊原告所承保之系爭A車，致車禍肇事，且
    與系爭A車所受損害間有相當因果關係，被告自應就本件車
    禍負侵權行為損害賠償責任。又侵權行為損害賠償之請求權
    ，以受有損害為成立要件，故被害人得請求賠償之金額，應
    視其實際所受之損害而定。茲就原告請求金額審究如下：
（一）按不法毀損他人之物者，被害人得請求賠償其物因毀損所
      減少之價額。民法第196條定有明文。又依上開規定請求
      賠償物被毀損所減少之價額，得以修復費用為估定之標準
      ，但以必要者為限（例如：修理材料以新品換舊品，應予
      折舊），最高法院77年度第9次民事庭會議決議參照。衡
      以系爭A車有關零件部分之修復，既以新零件更換被損害
      之舊零件，則在計算損害賠償額時，自應將零件折舊部分
      予以扣除。而依行政院所發布之固定資產耐用年數表及固
      定資產折舊率表，自用小客車之耐用年數為5年，依定率
      遞減法每年應折舊369/1000，其最後1年之折舊額，加歷
      年折舊累積額，總和不得超過該資產成本原額之10分之9
      ，是其殘值為10分之1。並以1年為計算單位，其使用期間
      未滿1年者，按實際使用之月數相當於全年之比例計算之
      ，不滿1月者，以1月計算之。查系爭A車因本件車禍事故
      之修復費用為鈑金4萬1,888元、烤漆3萬7,530元及零件20
      萬0,400元，有原告提出之電子發票證明聯及估價單等件
      為證（見本院卷第31至41頁），而系爭A車係於109年1月
      出廠領照使用，亦有原告所提出之行車執照在卷足憑（見
      本院卷第27頁），則至110年10月23日發生上開車禍事故
      之日為止，系爭A車已實際使用1年10月，零件部分扣除附
      表所示折舊金額後為8萬7,568元，則原告得請求之系爭A
      車修復費用應為16萬6,986元（計算式：鈑金4萬1,888元＋
      烤漆3萬7,530元＋零件8萬7,568元＝16萬6,986元）。從而
      ，原告請求被告賠償16萬6,986元，應屬有據。
（二）又給付無確定期限者，債務人於債權人得請求給付時，經
      其催告而未為給付，自受催告時起，負遲延責任。其經債
      權人起訴而送達訴狀，或依督促程序送達支付命令，或為
      其他相類之行為者，與催告有同一之效力。遲延之債務，
      以支付金錢為標的者，債權人得請求依法定利率計算之遲
      延利息。應付利息之債務，其利率未經約定，亦無法律可
      據者，週年利率為5%。民法第229條、第233條第1項及第2
      03條分別定有明文。查原告依據民法侵權行為及保險法第
      53條第1項規定請求被告賠償修復費用16萬6,986元，屬給
      付無確定期限，依前揭說明，原告主張以本件起訴狀繕本
      送達之翌日即111年5月7日（見本院卷第89頁）起至清償
      日止，按週年利率5%計算之利息，亦屬有據。　　　　　
五、綜上所述，原告依民法侵權行為及保險法第53條第1項規定
    請求被告賠償16萬6,986元，及自111年5月7日起至清償日止
    ，按週年利率5%計算之利息，為有理由，應予准許。
六、本件係就民事訴訟法第427條第1項訴訟適用簡易程序所為被
    告敗訴之判決，依同法第389條第1項第3款規定，應依職權
    宣告假執行。並依同法第392條第2項規定，依職權宣告被告
    預供擔保後，得免為假執行。
七、訴訟費用負擔之依據：民事訴訟法第78條。
中　　華　　民　　國　　111 　年　　8 　　月　　25　　日
                  臺北簡易庭  法  官  陳家淳
以上正本證明與原本無異。
如不服本判決，應於判決送達後20日內向本庭（臺北市○○○路
0段000巷0號）提出上訴狀。（須按他造當事人之人數附繕本）
如委任律師提起上訴者，應一併繳納上訴審裁判費。
中　　華　　民　　國　　111 　年　　8 　　月　　30　　日
                              書記官  蘇炫綺 
附表
-----
折舊時間           金額
第1年折舊值        200,400×0.369=73,948
第1年折舊後價值    200,400-73,948=126,452
第2年折舊值        126,452×0.369×(10/12)=38,884
第2年折舊後價值    126,452-38,884=87,568